【裁判字號】    97,上易,474
【裁判日期】    970408
【裁判案由】    加重竊盜等
【裁判全文】
臺灣高等法院臺中分院刑事判決         97年度上易字第474號
上  訴  人
即  被  告  辛○○
                    現於臺灣臺中監獄臺中分監執行中
上列上訴人因加重竊盜等案件，不服臺灣臺中地方法院96年度易
字第5097號，中華民國96年12月14日第一審判決（起訴案號：臺
灣臺中地方法院檢察署96年度偵字第10257號），提起上訴，本
院判決如下：
    主  文
上訴駁回。
    事  實
一、辛○○前因違反毒品危害防制條例案件，經臺灣臺中地方法
    院以九十三年度訴字第一九七九號判決處以應執行有期徒刑
    一年（施用一級毒品部分有期徒刑十月，施用二級毒品部分
    有期徒刑三月）確定，又因竊盜案件，經臺灣臺中地方法院
    以九十三年度中簡字第二一二五號判決處以有期徒刑六月，
    如易科罰金，以銀元三百元折算一日確定，三案復經臺灣臺
    中地方法院以九十四年度聲字第三○四號裁定合併應執行有
    期徒刑一年五月確定；其又因竊盜案件，經臺灣臺中地方法
    院以九十四年度易字第三五號判決處以有期徒刑七月，上訴
    後由本院以九十四年度上易字第三四八號判決駁回上訴確定
    ，並與前述一年五月刑度接續執行，於民國九十五年九月二
    十四日縮刑期滿執行完畢。詎其猶不知悔改，因缺乏購買毒
    品費用及日常生活費用，及竟意圖為自己不法之所有，分別
    於附表壹編號一、五、六所示之時間、地點，以附表壹編號
    一、五、六所示之方法，竊取如附表壹編號一、五、六所示
    被害人管領或所有之物品。又與林宏溢（業經原審判處應執
    行有期徒刑一年八月確定）基於意圖為自己不法所有之犯意
    聯絡，分別於附表壹編號二至四、七至十所示之時間、地點
    ，以附表壹編號二至四、七至十所示之方法，共同竊取如附
    表壹編號二至四、七至十所示被害人管領或所有之物品。嗣
    警由附表壹編號二、三被害人提供之監視錄影器畫面，得知
    係辛○○涉案，而於九十六年三月四日下午二時三十分許，
    在臺中縣太平市○○路○段與新平路三段路口，查獲辛○○
    及林宏溢。惟附表壹編號一、四至十之被害人遭竊均向警報
    案提供監視錄影帶，辛○○又因另犯竊盜案件在押，經警於
    九十六年三月二十七日向臺灣臺中地方法院檢察署借提詢問
    ，辛○○先帶同警方前往犯罪現場，並在臺中市警察局第一
    分局偵查隊製作筆錄時，自白附表壹編號一、四至十所示之
    犯行，而循線查悉上情。
二、案經臺中市警察局第一分局及臺中縣警察局霧峰分局報請臺
    灣臺中地方法院檢察署檢察官偵查起訴。
    理  由
壹、證據能力部分
    現行刑事訴訟法為保障被告之反對詰問權，排除具有虛偽危
    險性之傳聞證據，以求實體真實之發見，於該法第一百五十
    九條第一項明定被告以外之人於審判外之言詞或書面陳述，
    除法律有規定者外，不得作為證據。又被告以外之人於審判
    外之陳述，雖不符前四條之規定（即刑事訴訟法第一百五十
    九條之一至一百五十九條之四），而經當事人於審判程序同
    意作為證據，法院審酌該言詞陳述或書面陳述作成時之情況
    ，認為適當者，亦得為證據；當事人、代理人或辯護人於法
    院調查證據時，知有第一百五十九條第一項不得為證據之情
    形，而未於言詞辯論終結前聲明異議者，視為有前項之同意
    ，刑事訴訟法第一百五十九條之五亦定有明文。本件證人即
    被害人丙○○、壬○○、癸○○、丁○○、子○○、戊○○
    、甲○○、丑○○、庚○○、己○○等人分別於警詢中所為
    陳述，證人即同案被告林宏溢於警詢、偵查中所為供述或證
    述，以及本案以下所引用之非供述證據，固屬被告以外之人
    於審判外之陳述，惟上開證據業經本院審理時予以提示並告
    以要旨，且各經檢察官、被告及辯護人表示意見。當事人已
    知上述證據乃傳聞證據，且迄言詞辯論終結前，均未主張有
    刑事訴訟法第一百五十九條第一項不得為證據之情形，是應
    認已同意作為證據，且經本院審酌後，無取得證據違法、欠
    缺供述之任意性或證據證明力顯然偏低等不適當之情形，認
    均有證據能力，合先敘明。
貳、實體部分
一、上揭犯罪事實，業據被告辛○○於警詢、原審及本院審理時
    坦承不諱，核與被害人丙○○、壬○○、癸○○、丁○○、
    子○○、戊○○、甲○○、丑○○、庚○○、己○○於警詢
    中，及證人壬○○、癸○○於原審審理時指證述失竊情節，
    與同案被告林宏溢於偵查中以證人身分證述以機車搭載被告
    辛○○等情相符，並有監視器翻拍照片十三張、現場圖一紙
    、指認犯案地點照八張附卷可稽，足見被告辛○○自白與事
    實相符，本案事證明確，其犯行洵堪認定，應依法論科。
二、按刑法第三百二十一條第一項第三款之攜帶兇器竊盜罪，係
    以行為人攜帶兇器為其加重條件，此所謂兇器，其種類並無
    限制，凡客觀上足以對人之生命、身體、安全構成威脅，具
    有危險性之兇器為已足，並不以攜帶之初有行兇之意圖為必
    要（最高法院七十九年臺上字第五二五三號判例意旨參照）
    。查被告犯附表壹編號二、三所示竊盜行為所攜帶之鐵鉗一
    支，雖未扣案，依照一般常識以觀，鐵鉗為沉重鐵器，並可
    用來剪斷電線或電纜線，客觀上自屬於足以殺傷人之生命、
    身體之器械，顯為具有危險性之兇器無訛，故核被告辛○○
    如附表壹編號二、三之所為，係犯刑法第三百二十一條第一
    項第三款之攜帶兇器竊盜罪；而被告辛○○如附表壹編號一
    、四至十之所為，係犯刑法第三百二十條第一項普通竊盜罪
    。被告與共犯林宏溢就附表壹編號二至四、七至十所示之竊
    盜犯行，有犯意聯絡及行為分擔，為共同正犯。公訴人認附
    表編號十部分係被告獨自竊盜，惟據共犯即另案被告林宏溢
    於原審九十六年度易字第五０九七號審理中供承係共犯該次
    竊盜行為，有該判決附卷為佐，核與被害人己○○於警詢中
    陳稱錄影畫面出現歹徒二人等語（見警卷第二二頁）一致，
    公訴意旨就此漏論共犯乙節，併附指明。又被告辛○○前因
    違反毒品危害防制條例案件，經臺灣臺中地方法院以九十三
    年度訴字第一九七九號判決處以應執行有期徒刑一年（施用
    一級毒品部分有期徒刑十月，施用二級毒品部分有期徒刑三
    月）確定，又因竊盜案件，經臺灣臺中地方法院以九十三年
    度中簡字第二一二五號判決處以有期徒刑六月，如易科罰金
    ，以銀元三百元折算一日確定，三案復經臺灣臺中地方法院
    以九十四年度聲字第三○四號裁定合併應執行有期徒刑一年
    五月確定；其又因竊盜案件，經臺灣臺中地方法院以九十四
    年度易字第三五號判決處以有期徒刑七月，上訴後由本院以
    九十四年度上易字第三四八號判決駁回上訴確定，並與前述
    一年五月刑度接續執行，於九十五年九月二十四日縮刑期滿
    執行完畢，有臺灣高等法院被告全國前案紀錄表及臺灣臺中
    地方法院檢察署刑案資料查註紀錄表附卷可稽，被告辛○○
    前受有期徒刑執行完畢，五年以內故意再犯本件有期徒刑以
    上之罪，均為累犯，依刑法第四十七條第一項規定各加重其
    刑。被告辛○○所犯如附表壹編號一至十所示十件竊盜犯行
    ，犯意各別，應分論併罰。原審認被告犯行事證明確，適用
    刑法第二十八條、第三百二十條第一項、第三百二十一條第
    一項第三款、第四十七條第一項、第五十一條第五款、中華
    民國九十六年罪犯減刑條例第二條第一項第三款、第七條、
    第十條、刑法施行法第一條之一第一項、第二項前段等規定
    ，並審酌被告辛○○身強體壯，不思以正當途徑獲取財物，
    圖以竊盜滿足自己之慾望，且其隨意攜帶兇器犯編號二、三
    而竊取財物，嚴重擾亂社會安寧，惡性非輕，暨其犯罪之動
    機、目的、各次竊盜行為之手段、犯罪所得，犯後坦承犯行
    ，態度尚可等一切情狀，各量處如附表貳編號一至十所示之
    刑，並依中華民國九十六年罪犯減刑條例第二條第一項第三
    款，均減其刑期二分之一，及依同條例第十條之規定，合併
    定其應執行刑二年六月。另敘明被告辛○○竊取附表壹編號
    二、三所示監視器鏡頭所用之鐵鉗一支，為供犯罪所用之物
    ，惟未據扣案，復查無其他積極證據足以證明現尚存在，為
    免將來執行困難，不另為沒收之諭知。核其認事用法俱無不
    當，量刑亦稱允洽。被告上訴請求從輕量刑，惟另按刑之量
    定，係實體法上賦予法院得自由裁量之事項，倘其未逾越法
    律所規定之範圍，又未明顯違背正義，即不得任意指摘為違
    法。本件原審量刑時，已依刑法第五十七條之規定審酌被告
    之上開一切情狀，而量處罪刑，經核原審並未逾越法律所規
    定之範圍，又無明顯違背正義，被告仍執前詞指摘原判決不
    當，其上訴並無理由，應予駁回。
據上論斷，應依刑事訴訟法第368條，判決如主文。
本案經檢察官乙○○到庭執行職務。
中    華    民    國    97    年    4     月    8     日
            刑事第七庭    審判長法  官  林  榮  龍
                                法  官  江  錫  麟
                                法  官  張  惠  立
上列正本證明與原本無異。
不得上訴。
                                書記官  林  育  德
中    華    民    國    97    年    4     月    9     日
附表壹：
┌──┬───┬───────┬─────────────────────┐
│編號│被害人│犯  罪  時  間│犯            罪          方            法│
│    │      ├───────┤                                          │
│    │      │犯  罪  地  點│                                          │
├──┼───┼───────┼─────────────────────┤
│ 一 │丙○○│96年1月14日晚 │辛○○行經該處時，見該大樓外牆上有監視器鏡│
│    │（大樓│間8時許       │頭，竟意圖為自己不法所有，徒手將該大樓所有│
│    │保全人├───────┤由丙○○所管領之監視器鏡頭一個（價值約新臺│
│    │員）  │臺中市北屯區文│幣三千元）扯下離去。得手後將之賣予綽號「阿│
│    │      │昌東12街20號  │發」之真實姓名年籍不詳成年男子，得款新臺幣│
│    │      │              │（下同）五百元。                          │
├──┼───┼───────┼─────────────────────┤
│ 二 │壬○○│96年1月17日上 │林宏溢騎駛其所有車牌號碼KDP-155號機車搭載 │
│    │      │午7時許       │辛○○，行經該處時，見壬○○住宅外牆上有監│
│    │      │              │視器鏡頭，渠等二人竟基於意圖為自己不法所有│
│    │      ├───────┤之犯意聯絡，以疊羅漢之方式，由林宏溢扛起賀│
│    │      │臺中縣太平市樹│炳文，再由辛○○持林宏溢所有客觀上具有危險│
│    │      │德路69巷6號   │性足資為兇器使用之鐵鉗一支（未扣案），將黃│
│    │      │              │玉台所有監視器鏡頭之電線剪斷，再將該監視器│
│    │      │              │鏡頭一個取下離去。得手後將之賣予綽號「阿發│
│    │      │              │」之真實姓名年籍不詳成年男子，得款五百元。│
├──┼───┼───────┼─────────────────────┤
│ 三 │癸○○│96年1月19日上 │林宏溢騎駛其所有車牌號碼KDP-155號機車搭載 │
│    │      │午7時31分許   │辛○○，行經該處時，見癸○○住宅外牆上有監│
│    │      ├───────┤視器鏡頭，渠等二人竟基於意圖為自己不法所有│
│    │      │臺中縣太平市宜│之犯意聯絡，以疊羅漢之方式，由林宏溢扛起賀│
│    │      │昌路465巷16號 │炳文，再由辛○○持林宏溢所有客觀上具有危險│
│    │      │              │性足資為兇器使用之鐵鉗一支（未扣案），將詹│
│    │      │              │玉珠所有監視器鏡頭之電線剪斷，再將該監視器│
│    │      │              │鏡頭一個取下離去。得手後將之賣予綽號「阿發│
│    │      │              │」之真實姓名年籍不詳成年男子，得款五百元。│
├──┼───┼───────┼─────────────────────┤
│ 四 │丁○○│96年1月24日凌 │林宏溢騎駛其所有車牌號碼KDP-155號機車搭載 │
│    │（意馬│晨2時許       │辛○○，行經該處時，見該公司外牆上有監視器│
│    │國際消├───────┤鏡頭，渠等二人竟基於意圖為自己不法所有之犯│
│    │費服務│臺中市西屯區福│意聯絡，以疊羅漢之方式，由林宏溢扛起辛○○│
│    │公司臺│星路439號（意 │，再由辛○○徒手將該公司所有由丁○○管領之│
│    │中逢甲│馬國際消費服務│監視器鏡頭一個（價值約三千五百元，起訴書誤│
│    │精品門│公司臺中逢甲精│載為一千五百元）扯下離去。得手後將之賣予綽│
│    │市員工│品門市）      │號「阿發」之真實姓名年籍不詳成年男子，得款│
│    │）    │              │五百元。                                  │
├──┼───┼───────┼─────────────────────┤
│ 五 │子○○│96年1月27日凌 │辛○○行經該處時，趁該大學操場大門未關閉，│
│    │（國立│晨0時至凌晨5時│即進入操場內，見器材室外牆上有監視器鏡頭，│
│    │臺中教│間某時        │竟意圖為自己不法所有，徒手將該大學所有由趙│
│    │育大學├───────┤培正所管領之監視器鏡頭二個（價值約一萬六千│
│    │警衛）│臺中市西區民生│元）扯下離去。得手後將之賣予綽號「阿發」之│
│    │      │路140號（國立 │真實姓名年籍不詳成年男子，每個得款五百元。│
│    │      │臺中教育大學）│                                          │
├──┼───┼───────┼─────────────────────┤
│ 六 │戊○○│96年3月1日上午│辛○○行經該處時，趁該大學操場體育場大門未│
│    │（中山│8時許         │關閉，即進入體育場內，見外牆上有監視器鏡頭│
│    │醫學大├───────┤，竟意圖為自己不法所有，徒手將該大學所有由│
│    │學職員│臺中市南區大慶│戊○○所管領之監視器鏡頭四個（價值一萬四千│
│    │）    │街2段100號（中│七百六十元）扯下離去。得手後將之賣予綽號「│
│    │      │山醫學大學大慶│阿發」之真實姓名年籍不詳成年男子，每個得款│
│    │      │院區）        │五百元。                                  │
├──┼───┼───────┼─────────────────────┤
│ 七 │甲○○│96年3月3日下午│林宏溢騎駛其所有車牌號碼KDP-155號機車搭載 │
│    │（屋主│2時30分許     │辛○○，行經該處時，見陳家鈴住家外牆上有監│
│    │為其女├───────┤視器鏡頭，渠等二人竟基於意圖為自己不法所有│
│    │陳家鈴│臺中市東區練武│之犯意聯絡，以疊羅漢之方式，由林宏溢扛起賀│
│    │）    │路293巷35號   │炳文，再由辛○○徒手將陳家鈴所有由甲○○管│
│    │      │              │領之監視器鏡頭一個（價值約六千元）扯下離去│
│    │      │              │。得手後將之賣予綽號「阿發」之真實姓名年籍│
│    │      │              │不詳成年男子，得款五百元。                │
├──┼───┼───────┼─────────────────────┤
│ 八 │丑○○│96年3月4日上午│林宏溢騎駛其所有車牌號碼KDP-155號機車搭載 │
│    │      │6時45分許     │辛○○，行經該處時，見丑○○住家外牆上有監│
│    │      ├───────┤視器鏡頭，渠等二人竟基於意圖為自己不法所有│
│    │      │臺中市中區大誠│之犯意聯絡，以疊羅漢之方式，由林宏溢扛起賀│
│    │      │街118號       │炳文，再由辛○○徒手將丑○○所有之監視器鏡│
│    │      │              │頭四個（價值共約一萬二千元）扯下離去。得手│
│    │      │              │後將之賣予綽號「阿發」之真實姓名年籍不詳成│
│    │      │              │年男子，每個得款五百元。                  │
├──┼───┼───────┼─────────────────────┤
│ 九 │庚○○│96年3月8日上午│林宏溢騎駛其所有車牌號碼KDP-155號機車搭載 │
│    │（中山│6時10分許     │辛○○，行經該處時，趁該大學體育場大門未關│
│    │醫學大├───────┤之際，進入該體育場內，見外牆上有監視器鏡頭│
│    │學職員│臺中市南區大慶│，渠等二人竟基於意圖為自己不法所有之犯意聯│
│    │）    │街2段100號（中│絡，以疊羅漢之方式，由林宏溢扛起辛○○，再│
│    │      │山醫學大學大慶│由辛○○徒手將中山醫學大學所有由庚○○管領│
│    │      │院區）        │之監視器鏡頭二個（價值約三千三百九十元）扯│
│    │      │              │下離去。得手後將之賣予綽號「阿發」之真實姓│
│    │      │              │名年籍不詳成年男子，每個得款五百元。      │
├──┼───┼───────┼─────────────────────┤
│ 十 │己○○│96年3月9日晚間│林宏溢騎駛其所有車牌號碼KDP-155號機車搭載 │
│    │（沛金│7時50分許     │辛○○，行經該處時，見沛金企業有限公司外牆│
│    │企業有├───────┤上有監視器鏡頭，渠等二人竟共同基於意圖為自│
│    │限公司│臺中市西區三民│己不法所有之犯意聯絡，搬運該公司所有工作用│
│    │職員）│西路139號（沛 │之梯子，再由辛○○徒手將該公司所有由己○○│
│    │      │金企業有限公司│管領之監視器鏡頭二個（價值約二萬五千元）扯│
│    │      │）            │下離去。得手後將之賣予綽號「阿發」之真實姓│
│    │      │              │名年籍不詳成年男子，每個得款五百元。      │
└──┴───┴───────┴─────────────────────┘
附表貳：
┌──┬───┬───────────┬─────────────────┐
│編號│犯  行│所 犯 法 條 及 罪 名  │原 審 判 決 所 宣 告 之 刑        │
├──┼───┼───────────┼─────────────────┤
│ 一 │附表壹│刑法第320條第1項普通竊│辛○○竊盜，累犯，處有期徒刑肆月，│
│    │編號一│盜罪                  │減為有期徒刑貳月。                │
├──┼───┼───────────┼─────────────────┤
│ 二 │附表壹│刑法第28條、第321條第1│辛○○共同攜帶兇器竊盜，累犯，處有│
│    │編號二│項第3款共同攜帶兇器竊 │期徒拾月，減為有期徒刑伍月。      │
│    │      │盜罪                  │                                  │
├──┼───┼───────────┼─────────────────┤
│ 三 │附表壹│刑法第28條、第321條第1│辛○○共同攜帶兇器竊盜，累犯，處有│
│    │編號三│項第3款共同攜帶兇器竊 │期徒拾月，減為有期徒刑伍月。      │
│    │      │盜罪                  │                                  │
├──┼───┼───────────┼─────────────────┤
│ 四 │附表壹│刑法第28條、第320條第1│辛○○共同竊盜，累犯，處有期徒刑陸│
│    │編號四│項共同普通竊盜罪      │月，減為有期徒刑月。            │
├──┼───┼───────────┼─────────────────┤
│ 五 │附表壹│刑法第320條第1項普通竊│辛○○竊盜，累犯，處有期徒刑陸月，│
│    │編號五│盜罪                  │減為有期徒刑月。                │
├──┼───┼───────────┼─────────────────┤
│ 六 │附表壹│刑法第320條第1項普通竊│辛○○竊盜，累犯，處有期徒刑陸月，│
│    │編號六│盜罪                  │減為有期徒刑月。                │
├──┼───┼───────────┼─────────────────┤
│ 七 │附表壹│刑法第28條、第320條第1│辛○○共同竊盜，累犯，處有期徒刑陸│
│    │編號七│項共同普通竊盜罪      │月，減為有期徒刑月。            │
├──┼───┼───────────┼─────────────────┤
│ 八 │附表壹│刑法第28條、第320條第1│辛○○共同竊盜，累犯，處有期徒刑捌│
│    │編號八│項共同普通竊盜罪      │月，減為有期徒刑肆月。            │
├──┼───┼───────────┼─────────────────┤
│ 九 │附表壹│刑法第28條、第320條第1│辛○○共同竊盜，累犯，處有期徒刑陸│
│    │編號九│項共同普通竊盜罪      │月，減為有期徒刑月。            │
├──┼───┼───────────┼─────────────────┤
│ 十 │附表壹│刑法第28條、第320條第1│辛○○共同竊盜，累犯，處有期徒刑捌│
│    │編號十│項共同普通竊盜罪      │月，減為有期徒刑肆月。            │
└──┴───┴───────────┴─────────────────┘
附錄：本案論罪科刑法條全文
中華民國刑法第320條第1項
意圖為自己或第三人不法之所有，而竊取他人之動產者，為竊盜
罪，處 5 年以下有期徒刑、拘役或 5 百元以下罰金。
中華民國刑法第321條第1項第3款
犯竊盜罪而有左列情形之一者，處六月以上、五年以下有期徒刑
：
三、攜帶兇器而犯之者。


司法院資訊處製作；財團法人民間司法改革基金會備份。
